【裁判字號】    98,易,243
【裁判日期】    980527
【裁判案由】    竊盜
【裁判全文】
臺灣嘉義地方法院刑事判決               98年度易字第243號
公  訴  人  臺灣嘉義地方法院檢察署檢察官
被      告  丙○○
                      號
上列被告因竊盜案件，經檢察官提起公訴（98年度速偵字第77號
、第78號），被告於本院行準備程序時就犯罪事實為有罪之陳述
，經本院裁定適用簡式審判程序，判決如下：
    主    文
丙○○竊盜（事實（一）部分），累犯，處有期徒刑參月，如易
科罰金，以新臺幣壹仟元折算壹日；又竊盜（事實（二）部分）
，累犯，處有期徒刑參月，如易科罰金，以新臺幣壹仟元折算壹
日。應執行有期徒刑伍月，如易科罰金，以新臺幣壹仟元折算壹
日。
    事    實
一、丙○○前因竊盜、傷害等案件，經本院95年度嘉簡第1412號
    、及95年易字第543號分別判決有期徒刑4月、3月及4月確定
    ，經本院96年度聲減字第1903號減刑裁定，分別減為有期徒
    2月、1月15日及2月，並定應執行有期徒刑4月，如易科罰金
    以300元折算1日確定，甫於96年11月1日執行完畢出監。詎
    其仍不知惕勵，又意圖為自己不法之所有，先後另行起意，
    各於：
（一）於98年5月7日，在嘉義縣民雄鄉○○村○○○段地號131-
      4號果園內，徒手竊取甲○○所有之鳳梨6顆，得手後旋即
      騎車離去。
（二）另於同年月9日，在嘉義縣民雄鄉○○段地號546號菜園內
      ，徒手竊取乙○○○所有之菜豆2台斤，得手後欲離去之
      際，經乙○○○察覺而報警查獲，而悉上情。
二、案經嘉義縣警察局民雄分局報告臺灣嘉義地方法院檢察署檢
    察官偵查起訴。
    理    由
一、上揭事實，業據被告丙○○於本院審理時坦承不諱（見本院
    卷第17至24頁），核與被害人被害人甲○○、乙○○○於警
    詢中之指訴之情節相符，並有嘉義縣警察局民雄分局被害報
    告書、扣押書、贓物認領保管單各2份；車籍查詢基本資料
    詳細畫面列印資料1紙及現場查獲照片4張附卷可稽，綜上事
    證，被告自白確與事實相符，要屬無疑；本案事證明確，被
    告犯行，應堪認定。
二、核被告如犯罪事實欄（一）、（二）所為，各係犯刑法第
    320條第1項普通竊盜罪。而被告所犯上開2罪間，犯意各別
    ，被害法益不同，應分論併罰。又被告前因竊盜、傷害等案
    件，經本院95年度嘉簡第1412號、及95年易字第543號分別
    判決有期徒刑4月、3月及4月確定，經本院96年度聲減字第
    1903號減刑裁定，分別減為有期徒2月、1月15日及2月，並
    定應執行有期徒刑4月，如易科罰金以300元折算1日確定，
    甫於96年11月1日執行完畢出監一情，有臺灣高等法院被告
    前案紀錄表1份在卷可參，其受徒刑之執行完畢後，五年以
    內故意再犯本件有期徒刑以上之罪，均為累犯，各應依刑法
    第47條第1項規定加重其刑。爰審酌被告前有多次竊盜之犯
    罪紀錄，有臺灣嘉義地方法院檢察署刑案資料查註紀錄表及
    臺灣高等法院被告前案紀錄表各1份附卷可按，素行不佳，
    其迭為2次徒手竊盜犯行之手段，偷取之財物均為鳳梨及菜
    豆等農作物，數量不多，價值非高，依其陳述，嘉義高工木
    工科畢業之智識程度、職業為木工、日薪為2,800元、目前
    因景氣不好工作較少、已婚、育有二名子女、均已成年且大
    學畢業之生活狀況，未與被害人達成和解，犯後坦承犯行，
    態度尚佳等一切情狀，各量處如主文所示之刑及諭知易科罰
    金之折算標準，並定其應執行刑及諭知易科罰金之折算標準
    ，以示懲儆。而檢察官求處各判被告有期徒刑7月，合併定
    應執行刑為1年1月，其與被告所竊取財物之價值及手段相較
    ，尚嫌過重，礙難採憑。另檢察官雖以被告有多次竊盜犯行
    前科，足見被告有犯罪之習慣，不思改過遷善，品行惡劣，
    應於刑之執行前令入勞動場所強制工作3年，以資矯正。然
    按「刑事法保安處分之強制工作，旨在對有犯罪習慣或以犯
    罪為常業或因遊蕩或怠惰成習而犯罪者，令入勞動場所，以
    強制從事勞動方式，培養其勤勞習慣、正確工作觀念，習得
    一技之長，於其日後重返社會時，能自立更生，期以達成刑
    法教化、矯治之目的。」（大法官會議釋字第528號意旨參
    酌），經查，被告在89年以前雖犯有多起竊盜罪，然迄至95
    年止中間均未再犯，竊盜行為尚非頻繁，尚難遽認其有竊盜
    之犯罪習慣；再查，被告係嘉義高工木工科畢業，平時均以
    木工為業，尚有一技之長，並非以偷竊為業，或因遊蕩、懶
    惰成習而犯罪，故難謂有再培養其勤勞習慣、正確工作觀念
    ，習得一技之長，於其日後重返社會時，能自立更生之必要
    。再者，依被告於偵查中之陳述，其係抑制不了偷竊之念頭
    ，方會去偷，此再核諸被告所偷者均為價值輕微之農產品，
    且其偷竊時口袋內尚有700元可供購買該些農產品等情，堪
    認被告係基於心理疾病而偷竊，此應透過醫學治療之方式來
    矯正，而非將其送強制工作所能治癒。故本院綜合被告行為
    嚴重性、所表現危險性及對其未來行為期待性等情，認給予
    被告適當徒刑，應已足以懲罰，依比例原則，認被告並無藉
    由保安處分強制工作方式，以達教化目的必要，爰不為令入
    勞動場所強制工作之諭知，附此敘明。
據上論斷，應依刑事訴訟法第273條之1第1項、第299條第1項前
段，刑法第320條第1項、第41條第1項前段、第47條第1項、第51
條第5款，刑法施行法第1條之1第1項、第2項前段，判決如主文
。
本案經檢察官姜智仁到庭執行職務。
中    華    民    國    98    年    5     月    27    日
                  刑事第一庭    法  官  黃明展
以上正本證明與原本無異。
如不服本判決應於收受判決後10日內向本院提出上訴書狀，並應
敘述具體理由；其未敘述上訴理由者，應於上訴期間屆滿後20日
內向本院補提理由書（均須按他造當事人之人數附繕本）「切勿
逕送上級法院」。告訴人或被害人如對於本判決不服者，應具備
理由請求檢察官上訴，其上訴期間之計算係以檢察官收受判決正
本之日期為準。
中    華    民    國    98    年    5     月    27    日
                                書記官  張菀純
附錄論罪法條全文：
中華民國刑法第320條
（普通竊盜罪、竊佔罪）
意圖為自己或第三人不法之所有，而竊取他人之動產者，為竊盜
罪，處5年以下有期徒刑、拘役或5百元以下罰金。
意圖為自己或第三人不法之利益，而竊佔他人之不動產者，依前
項之規定處斷。
前二項之未遂犯罰之。


司法院資訊處製作；財團法人民間司法改革基金會備份。
